臺灣臺北地方法院民事裁定
110年度北小字第4855號
原      告  孫效孔  

被      告  私立開南大學

法定代理人  林玥亭  
被      告  葉哲正  

            林德福  

            顏志光  
            翁俊治  

            葉明進  

            謝鴻基  


            吳慶堂  

            簡朝陽  
            顏文熙  


            劉宗信  
            顏志宇  

上12人共同
訴訟代理人  黃鼎佑  
被      告  邱仁賢  



            林鴻道  
            楊偉舟  
上列當事人間請求損害賠償事件，本院裁定如下：
    主      文
本件移送臺灣桃園地方法院。
    理      由
一、按訴訟，由被告住所地之法院管轄；又對於私法人或其他得
    為訴訟當事人之團體之訴訟，由其主事務所或主營業所所在
    地之法院管轄；因侵權行為涉訟者，得由行為地之法院管轄
    ；共同訴訟之被告數人，其住所不在一法院管轄區域內者，
    各該住所地之法院俱有管轄權，但依第4條至前條規定有共
    同管轄法院者，由該法院管轄；訴訟之全部或一部，法院認
    為無管轄權者，依原告聲請或依職權以裁定移送於其管轄法
    院，民事訴訟法第1條第1項前段、第2條第2項、第15條第1
    項、第20條、第28條第1項分別定有明文。
二、經查，本件原告主張其於民國107年間於被告私立開南大學
    （下稱系爭大學）內擔任專任副教授。而依行政院107年1月
    31日院授人給字第10700000019號函意旨，調增公立大專院
    校教師學術研究加給，並溯及自107年1月生效。而依上開行
    政院函釋標準，原告於107年每月學術研究加給應領新臺幣
    （下同）46,230元，然實際僅領有45,250元。而系爭大學為
    財團法人私立開南大學（下稱系爭法人）所設立之學校，其
    餘被告為系爭法人之現任董事。又系爭大學已於108年4月30
    日之第100次校務會議修正通過開南大學教師學術研究費支
    給標準，明訂自107年1月1日起適用前開行政院函釋標準。
    然系爭大學並未依前開標準調升學術研究加給，尚積欠原告
    新臺幣（下同）15,031元，侵害原告之權利。而除系爭大學
    外，其餘被告為系爭法人之董事，並應依教師待遇條例第24
    條負連帶責任，爰依共同侵權行為等之法律關係，提起本件
    訴訟，請求被告連帶賠償。經查，系爭學校設於桃園市，而
    其餘被告住所地分別住居於臺北市、新北市、桃園市、臺南
    市，有各該被告委任狀在卷可稽，則若依民事訴訟法第1條
    、第2條規定，則分別由本院、臺灣士林地方法院、臺灣新
    北地方法院、臺灣桃園地方法院、臺灣臺南地方法院對各被
    告各有管轄權，是本件有多位被告，住居所不在同一法院管
    轄區域內，依民事訴訟法第20條但書規定，本件應由同一事
    實該侵權行為地之共同管轄法院管轄。而原告任教之地點為
    系爭大學，乃位於桃園市，亦為系爭爭議發生處，故本件侵
    權行為地為桃園市，斟酌被告系爭大學亦在桃園市，相關證
    據調查較為便利，且被告多與任職系爭大學或系爭法人相關
    ，或係住居在桃園市等情，嗣後為本件之應訴更為便利，故
    本件依法應由臺灣桃園地方法院管轄，始為適法。茲原告向
    本件部分管轄權之本院起訴，顯係違誤，依前所述，爰依職
    權將本件移送於該管轄法院。
三、爰依民事訴訟法第28條第1項，裁定如主文。
四、末以，原告應提出本件被告最新戶籍謄本到院，以利後續訴
    訟進行。　　
中　　華　　民　　國　　110 　年　　11　　月　　30　　日
　　　　　　　　　臺北簡易庭　法　官　徐千惠
以上為正本係照原本作成。
如不服本裁定，應於裁定送達後10日內向本院提出抗告，並繳納
裁判費新臺幣1,000元。
中　　華　　民　　國　　110 　年　　11　　月　　30　　日
                              書記官  李易融